【裁判字號】    95,簡抗,1
【裁判日期】    950828
【裁判案由】    清償債務
【裁判全文】
臺灣宜蘭地方法院民事裁定               95年度簡抗字第1號
抗  告  人  甲○○
                        樓
相  對  人  乙○○
上列當事人間請求清償債務事件，抗告人對於本院宜蘭簡易庭95
年3月7日所為94年度宜簡字第129號裁定提起抗告，本院裁定如
下：
    主  文
原裁定廢棄，發回原法院。
抗告程序費用由相對人負擔。
    理  由
一、按原告起訴，應繳納裁判費，為法定必須具備之程式。然如
    原告未繳納裁判費或所繳裁判費不足者，因屬可補正事項，
    故審判長應定期間先命補正，如原告仍不補正，法院方得依
    民事訴訟法第249條第1項第6 款駁回原告之訴。又。按訴訟
    文書之送達，不能依民事訴訟法第136條及137條規定為之者
    ，得將文書寄存送達地之自治或警察機關，並作送達通知書
    兩份，一份黏貼於應受送達人住居所、事務所、營業所或其
    就業處所門首，另一份置於該送達處所信箱或其他適當位置
    ，以為送達。亦為民事訴訟法第138條第1項所明定。
二、本件抗告人抗告意旨略以：伊於對相對人提起本件清償債務
    事件時，已繳納裁判費新台幣（下同 ）1,150元。其後雖因
    伊為訴之追加擴張，而經原法院裁定應補繳裁判費550 元，
    然伊並未收到郵局招領通知書及合法之告示，經向郵務機關
    查證，方得知係因郵務士張貼告示紙時未能緊貼，致風吹落
    導致，伊絕非拒絕補繳裁判費。爰提起抗告，聲請廢棄原裁
    定等語。
三、經查，本件抗告人即原告於起訴時，係請求相對人即被告給
    付伊借款、傭金、代墊費等合計150,000 元，嗣經原法院闡
    明後，抗告人追加擴張請求相對人給付伊200,000 元，其中
    借款41,400元、傭金80,000元、代墊款56,000元，餘則為利
    息。原法院因而以裁定命抗告人應於收受裁定5 日內補繳裁
    判費550元。依卷附送達證書所示，該裁定雖於95年2月17日
    寄存送達予抗告人於宜蘭縣宜蘭市○○路12巷1弄7號之住居
    所，然經本院向中華郵政股份有限公司宜蘭郵局查詢結果，
    該通知書「因受送達人（即抗告人）大門有加裝鐵窗，無法
    緊密黏貼送達通知書，本局投遞人員係將相關送達通知書一
    份黏貼於該住所大門旁之信箱正面，另一份投置於信箱內。
    」，有該局95年8月4日宜郵字第0955000754號函可稽。查系
    爭通知書既係黏貼於抗告人前開住居所大門旁之「信箱」上
    ，核與首揭規定應黏貼於應受送達人住居所、事務所、營業
    所或其就業處所「門首」之規定，尚有不符，故原裁定95年
    2 月17日之寄存送達難認合法。雖經本院另向抗告人前開住
    居所所在地之轄區派出所即宜蘭縣警察局宜蘭分局新民派出
    所查證結果，該裁定嗣於95年3 月15日經抗告人至該所領取
    ，有該所受理訴訟文書寄存簿在卷可按；然原法院已於95年
    3月7日裁定駁回抗告人之訴及假執行之聲請，該裁定於95年
    3 月13日送達予抗告人，亦有送達證書在卷可稽。則原法院
    於前開補繳裁判費裁定合法送達抗告人前，即以抗告人未依
    限補繳裁判費為由，裁定駁回抗告人之訴及假執行之聲請，
    ，於法尚有未洽。故本件抗告人據此提起抗告，請求廢棄原
    裁定，發回原法院審理，即有理由，應予准許。
四、據上論結，本件抗告為有理由。依民事訴訟法第492 條、第
    95條、第78條，裁定如主文。
中    華    民    國    95    年    8     月    28    日
                  臺灣宜蘭地方法院民事庭
                      審判長法官  楊麗秋
                      法      官  邱景芬
                      法      官  張軒豪
正本與原本無異。
本裁定不得抗告。
中    華    民    國    95    年    9     月     1    日
                          書記官  詹玉惠


司法院資訊處製作；財團法人民間司法改革基金會備份。
